VICTOR RODRIGUEZ

+52 686 175 8454

0

victorodriguezram@gmail.com



Mexicali, Baja California



RESUMEN

Profundamente motivado y profesional en Ciencias Informáticas con más de 2 años de experiencia en el campo laboral. Proficiente en todas las áreas en las que me desempeño. Alta capacidad de aprendizaje y retención de información. Destaco por mis habilidades excepcionales de comunicación y relaciones interpersonales con evidente habilidad para trabajar independientemente y en equipo.

EDUCACIÓN

Programación

Univesidad Autónoma de Baja California

Ingenieria en Ciencias Computacionales 2023 - Presente

Colegio de las Américas Preparatoria

Bachillerato en Ingles 2020 - 2023 3.9 GPA

HABILIDADES

- Conocimientos amplios de informática y todas sus ramas.
- Evidente habilidad para trabajar independientemente y en equipo.
- Atención destacada al detalle y énfasis en la profesionalidad sin descuidar la eficiencia en el trabajo.
- Impresionante adaptabilidad, destreza en aprendizaje y alta capacidad para la retención de información.
- Nativo en el idioma Ingles. (C2 Efficiency)

CERTIFICACIONES

- Certificado de Ingles Empresarial.
- Cambridge English Proficiency (CPE) Certificate.

EXPERIENCIA PROFESIONAL

Servicios Informáticos

Imagen Radio | 2023 - Presente

- Mantenimiento, reparación y servicio a equipos de cómputo.
- Limpieza y optimización de ordenadores y software adyacente.
- Instalación y mantenimiento de redes y equipo eléctrico.
- Asesoramiento técnico profesional.

Servicios Informáticos

EcoManagment | 2022 - 2023

- Mantenimiento, reparación y servicio de computadoras de trabajo, tanto hardware como software.
- Diagnóstico y mantenimiento de equipo eléctrico.
- Asistencia administrativa de los equipos y software necesario.

Sushi Bar and Delivery 2020 - 2022

- Mantenimiento, reparación y servicio a equipos de cómputo en los diferentes establecimientos de la empresa.
- Instalación y mantenimiento de redes y equipo eléctrico.